臺灣新北地方法院板橋簡易庭小額民事判決
111年度板小字第623號
原      告  張博智  
訴訟代理人  吳俊葆  
被      告  楊永康  
訴訟代理人  李承勳  
上列當事人間請求侵權行為損害賠償事件，本院於民國111年3月
22日言詞辯論終結，判決如下：
    主      文
被告應給付原告新臺幣8,235元，及自民國110年12月14日起至清
償日止，按週年利率5%計算之利息。
原告其餘之訴駁回。
訴訟費用新臺幣1,000元，由被告負擔新臺幣460元，餘由原告負
擔。
本判決原告勝訴部分得假執行。
原告其餘假執行之聲請駁回。
    事實及理由
一、原告主張：被告於民國110年2月28日下午5時30分許，駕駛
    車牌號碼000-0000 號自用小客車，行經新北市○○區○○路000
    號前，與訴外人張筱筠駕駛原告所有之車牌號碼000-0000號
    自用小客車（下稱系爭車輛）會車時，不慎與系爭車輛發生
    碰撞，致系爭車輛受損，原告因而受有支出系爭車輛修復費
    用新臺幣(下同)18,000元(零件：1,700元、工資：16,300元
    )之損失。為此，爰依民法第184條第1項前段、第2項、第19
    1條之2規定，請求被告賠償損害。並聲明：㈠被告應給付原
    告18,000元，及自起訴狀繕本送達翌日起至清償日止，按週
    年利率5%計算之利息。㈡願供擔保請准宣告假執行。
二、被告則以：被告否認有肇事責任等語，資為抗辯。並聲明：
    原告之訴駁回。
三、法院之判斷：
  ㈠原告主張被告於上開時、地駕駛前開車輛，於會車時與系爭
    車輛發生碰撞，致系爭車輛受損之事實，業據提出系爭車輛
    行車執照影本、新北市政府警察局道路交通事故初步分析研
    判表、匯豐汽車股份有限公司(下稱匯豐公司)出具之結帳清
    單及統一發票為證，並經本院依職權向新北市政府警察局三
    峽分局調取本件道路交通事故，核閱屬實，且為被告所不爭
    執，是依本院調查證據之結果，堪認原告前開主張為真正。
  ㈡按汽車交會時，會車相互之間隔不得少於半公尺，道路交通
    安全規則第100條第5款定有明文。次按汽車、機車或其他非
    依軌道行駛之動力車輛，在使用中加損害於他人者，駕駛人
    應賠償因此所生之損害，民法第191條之2前段義明文，此係
    專為非依軌道行駛之動力車輛在使用中駕駛人之責任而為舉
    證責任倒置之規定，故凡動力車輛在使用中加損害於他人者
    ，即應負賠償責任，由法律推定駕駛人侵害他人之行為係出
    於過失。蓋動力車輛之使用，提供使用人便捷之交通工具，
    擴張其活動空間，惟同時亦增加侵害他人權利之危險，故使
    用汽車等動力車輛，既有發生一定比率之危險性，則駕駛人
    對使用動力車輛時侵害他人權利而生之損害，即應負賠償之
    責任，駕駛人對於交通事故之發生，是否有過失，則不待被
    害人舉證。查本件事故係因被告駕駛前開車輛行經系爭路段
    時，與系爭車輛發生碰撞所肇致，是被告之駕駛行為與原告
    所受損害間，存有相當因果關係，依民法第191條之2前段之
    規定，本即應推定被告就前開侵害原告之行為係有過失，惟
    被告證明其就本件事故之發生並無過失時即得免其賠償責任
    。查本件事故發生時，天候晴、日間自然光線、柏油路面、
    乾燥無缺陷、無障礙物等情，有道路交通事故調查報告表㈠
    及現場照片附卷可稽，足見依事故發生時現場狀況及客觀條
    件，被告並無不能注意之情事，是被告駕駛車輛與系爭車輛
    於系爭路段會車時，本應注意兩車會車相互之間隔不得少於
    半公尺，被告既未提出證據證明其於會車時，與系爭車輛確
    有保持安全間隔，另佐以新北市政府警察局道路交通事故初
    步分析研判表記載：「一、張筱筠駕駛AXN-2828號自用小客
    車，疑雙方會車時未保持兩車安全間隔而肇事。二、楊永康
    駕駛BEE-8338號自用小客車，疑雙方會車時未保持兩車安全
    間隔而肇事。」，益徵原告主張被告於會車時，未保持安全
    間隔致與系爭車輛發生碰撞，而有過失，應屬可信。準此，
    原告主張被告應負侵權行為損害賠償責任，洵屬可採。
  ㈢復按物被毀損時，被害人除得依民法第196 條請求賠償外，
    並不排除民法第213 條至第215 條之適用。依民法第196 條
    請求賠償物被毀損所減少之價額，得以修復費用為估定之標
    準，但以必要者為限（例如：修理材料以新品換舊品，應予
    折舊）。被害人如能證明其物因毀損所減少之價額，超過必
    要之修復費用時，就其差額，仍得請求賠償【最高法院77年
    度第9 次民事庭會議決議㈠可資參照】。經查，系爭車輛修
    復費用18,000元(零件：1,700元、工資：16,300元)，有匯
    豐公司出具之結帳清單附卷可稽。惟該修復費用中零件部分
    既係以新品更換舊品，則應扣除折舊後計算其損害。再依行
    政院財政部發布之「固定資產耐用年數表」規定，汽車如非
    屬運輸業用客車、貨車，其耐用年數為5 年，並依同部訂定
    之「固定資產折舊率表」規定，耐用年數5 年依定率遞減法
    之折舊率為千分之369 ，其最後1年之折舊額，加歷年折舊
    累計額，其總和不得超過該資產成本原額10分之9 。準此，
    系爭車輛於101 年11月出廠，有系爭車輛行車執照影本乙紙
    在卷足憑，至本件事故發生之110年2月28日，系爭車輛之實
    際使用年數已逾5年，故原告就零件部分得請求之金額應以
    170元為限（計算式：1,700元×1/10＝170元），加計工資16,
    300元，共16,470元(計算式：170元＋16,300元＝16,470元)，
    即為原告得請求之修復費用。
  ㈣再按損害之發生或擴大，被害人與有過失者，法院得減輕賠
    償金額，或免除之，民法第217條第1項亦有明文。此項規定
    之目的，在謀求加害人與被害人間之公平，故在裁判上法院
    得以職權減輕或免除之（最高法院85年台上字第1756號判例
    意旨）。經查，本件事故之發生，被告與系爭車輛駕駛人均
    有於會車時未保持安全間隔之過失，有新北市政府警察局道
    路交通事故初步分析研判表在卷可參，依前述說明，原告自
    亦應承擔其過失責任甚明。本院審酌本件交通事故發生緣由
    、路權歸屬情形等一切情狀，認雙方就本件事故應負擔50%
    之肇事責任。基此，爰依前開規定，減輕被告之賠償金額為
    8,235元（計算式：16,470元×50﹪＝8,235元）。
四、綜上所述，原告依民法第184條第1項前段、第191條之2規定
    ，請求被告給付8,235元，及自起訴狀繕本送達翌日即110年
    12月14日起至清償日止，按週年利率5%計算之利息，為有理
    由，應予准許。逾此範圍之請求，為無理由，應予駁回。
五、本件事證已臻明確，兩造其餘之攻擊防禦方法及所提證據，
    於判決結果不生影響，爰不一一論列，併此敘明。
六、本件原告勝訴部分係適用小額訴訟程序所為被告敗訴之判決
    ，爰依職權宣告假執行，又原告聲請供擔保宣告假執行之部
    分，僅係促使法院職權發動，毋庸另予准駁之表示。至原告
    敗訴之部分，其假執行之聲請即失所附麗，應予駁回。
七、訴訟費用負擔：本件訴訟費用額為原告已繳納之第一審裁判
    費1,000元，其中被告應負擔460元，餘由原告負擔。
中　　華　　民　　國　　111 　年　　4 　　月　　8 　　日
                  臺灣新北地方法院板橋簡易庭
                            法  官  施函妤
以上為正本係照原本作成。
如不服本判決，應於送達後20日內，向本院提出上訴狀並表明上
訴理由，如於本判決宣示後送達前提起上訴者，應於判決送達後
20日內補提上訴理由書（須附繕本）。
中　　華　　民　　國　　111 　年　　4 　　月　 10 　　日
                            書記官  吳昌穆
附錄：
一、民事訴訟法第436條之24第2項：
    對於小額程序之第一審裁判上訴或抗告，非以其違背法令為
    理由，不得為之。
二、民事訴訟法第436條之25：
    上訴狀內應記載上訴理由，表明下列各款事項：
    (一)原判決所違背之法令及其具體內容。
    (二)依訴訟資料可認為原判決有違背法令之具體事實。
三、民事訴訟法第471 條第1 項：（依同法第436 條之32第2 項
    規定於小額事件之上訴程序準用之）
    上訴狀內未表明上訴理由者，上訴人應於提起上訴後二十日
    內，提出理由書於原第二審法院；未提出者，毋庸命其補正
    ，由原第二審法院以裁定駁回之。